【裁判字號】    99,交抗,1557
【裁判日期】    990727
【裁判案由】    違反道路交通管理處罰條例
【裁判全文】
臺灣高等法院交通事件裁定           99年度交抗字第1557號
抗 告 人即
異 議 人即
受 處 分人  甲○○
上列抗告人因違反道路交通管理處罰條例案件，不服台灣士林地
方法院，中華民國99年6月8日所為裁定（99年度交聲字第651號
），提起抗告，本院裁定如下：
    主  文
原裁定撤銷，發回臺灣士林地方法院。
    理  由
一、原裁定意旨略以：原處分機關台北市交通事件裁決所於民國
    98年8月21日所為之北市裁申字第裁22-U00000000號裁決書
    ，經交由郵政機關向受處分人之臺北市○○區○○路一段21
    7巷1號7樓住所送達，因未獲會晤受處分人，亦無受領文書
    之同居人、受雇人或應受送達處所接收郵件人員，遂以寄存
    送達方式，於98年9月2日將該裁決書寄存於台北市政府警察
    局內湖分局北勢湖郵局，並作送達通知書2份，1份黏貼於應
    送達人住居所門首，另1份置於送達處所信箱或其他適當位
    置，本件裁決書已於98年9月2日合法送達予受處分人。受處
    分人對該裁決如有不服，依法應於送達翌日之20日內聲明異
    議，是受處分人應於裁決送達之翌日起迄98年9月22日以前
    聲明異議。惟受處分人遲至99年4月15日始經臺北市交通事
    件裁決所向法院具狀聲明異議，故其聲明異議已逾期，顯不
    合法律上程式，且無從補正，因而裁定駁回受處分人之異議
    ，固非無見。
二、抗告意旨略以：受處分人已於98年9月11日將T.I.A.圖文並
    茂三張彩色空照圖，及於桃園國際機場航警局駁回之文書上
    ，書寫反駁之理中，並附上14張照片，送交法院，有原審法
    院之收狀收據為證，受處分人確有於法定期間內提出聲明異
    議等語。
三、經查：
    按受處分人於收受裁決書後，對裁決表示不服，雖非以司法
    狀紙格式提出聲明異議，惟依其內容既屬不服裁決，如實質
    上已有聲明異議之意思，其陳述書是否已具有聲明異議之法
    律效果，自有調查審認之必要。依受處分人提出原審法院98
    年9月11日之收狀收據，是否即為受處分人所稱係將辯駁之
    理由，書寫於桃園國際機場航警局駁回之文書上，並附上相
    關證據，送交法院。又原審法院於98年9月11日所收受文書
    是否即係受處分人對裁決書所為不服之表示；該文書是否已
    具有聲明異議狀之法律效果，原審均未予查明，遽以受處分
    人99年4月15日聲明異議逾期，駁回受處分人之異議，自難
    昭折服。抗告意旨執此指摘原裁定未當，尚非全無理由，應
    由本院將原裁定撤銷，並發回原審法院詳為查證後另為適當
    之裁定。
四、據上論斷，應依道路交通管理處罰條例第89條，道路交通案
    件處理辦法第26條，刑事訴訟法第413條前段，裁定如主文
    。
中    華    民    國    99    年    7     月    27    日
                  刑事第七庭審判長法  官  宋明蒼
                                  法  官  游紅桃
                                  法  官  趙功恒
以上正本證明與原本無異。
不得再抗告。
                                  書記官  潘文賢
中    華    民    國    99    年    7     月    27    日

司法院資訊處製作；財團法人民間司法改革基金會備份。
